【裁判字號】    95,訴,3796
【裁判日期】    951128
【裁判案由】    給付貨款
【裁判全文】
臺灣高雄地方法院民事判決              95年度訴字第3796號
原      告  台亞石油股份有限公司
法定代理人  甲○○
訴訟代理人  丙○○
被      告  益航通運股份有限公司
法定代理人  乙○○
當事人間給付貨款事件，本院於民國95年11月14日言詞辯論終結
，判決如下：
  主  文
被告應給付原告新台幣伍拾捌萬伍仟柒佰肆拾元，及自民國九十
五年十一月二日起至清償日止按週年利率5%計算之利息。
訴訟費用由被告負擔。
本判決於原告以新台幣壹拾玖萬伍仟貳佰元為被告供擔保後得假
執行。
  事實及理由
一、原告主張：被告於民國94年4 月起至同年7 月間止多次向原
    告購買油品，共積欠貨款計新臺幣（下同）585,740 元，惟
    被告卻一再藉故拖延拒付貨款，履經催討均未置理，爰依買
    賣之法律關係，請求被告給付如主文所示之貨款，及自起訴
    狀繕本送達之翌日起至清償日止，按週年利率5%計算之利息
    ，並陳明願供擔保，請准為假執行之宣告等語。
二、被告到庭未為任何聲明，僅陳稱：確實有積欠原告貨款585,
    740 元，但因公司經營不善無力清償等語置辯。
三、原告主張之事實，業據提出欠款明細表1 紙、統一發票影本
    9 紙、賒帳簽帳單影本154 紙為證，且為被告到庭自認屬實
    ，經本院調查證據之結果，原告主張堪信為真實。被告固以
    前詞置辯，惟其所述，核與原告請求權之成立、效力不生任
    何限制或影響，故難認為可採。
四、按買受人對於出賣人，有交付約定價金及受領標的物之義務
    ；次按給付無確定期限者，債務人於債權人得請求給付時，
    經其催告而未為給付，自受催告時起，負遲延責任。其經債
    權人起訴而送達訴狀，或依督促程序送達支付命令，或為其
    他相類之行為者，與催告有同一之效力；遲延之債務，以支
    付金錢為標的者，債權人得請求依法定利率計算之遲延利息
    ，但約定利率較高者，仍從其約定利率；應付利息之債務，
    其利率未經約定，亦無法律可據者，週年利率為5%，民法第
    367 條、第229 條第2 項、第233 條第1 項及第203 條分別
    定有明文。本件被告既積欠原告貨款共585,740 元尚未清償
    ，揆諸前開規定，原告依買賣之法律關係，請求被告給付58
    5,740 元，及自起訴狀繕本送達之翌日即95年11月2 日，此
    有送達證書在卷可稽）起至清償日止，按週年利率5%計算之
    利息，自屬有據，應予准許。
五、原告陳明願供擔保請准為假執行之宣告，經核與法並無不合
    ，爰酌定相當之金額擔保之。
六、據上論結，本件原告之訴為有理由，依民事訴訟法第78條、
    第390條第2項，判決如主文
中    華    民    國    95    年    11    月    28    日
                  民事第一庭法官    廖純卿
正本係照原本作成。
如不服本判決，應於送達後20日內，向本院提出上訴狀並表明上
訴理由，如於本判決宣示後送達前提起上訴者，應於判決送達後
10日內補提上訴理由書（須附繕本）。
中    華    民    國    95    年    11    月    28    日
                                書記官  李明罐


司法院資訊處製作；財團法人民間司法改革基金會備份。
